# 求助陈版主，进项税加计扣除10%10%会计处理。

提问人：liuweisheng 时间：2020-03-23 08:05:28
A公司 2019 年9-12月有进项，无销项税，进项税额加计递减10%的部分，是否计入 2019 年其他收益还是在 2020 年有销项后实际递减后计入其他收益？
如果不在 2019 年计入其他收益，是不是在递延收益科目余额反应此部分税金？ 谢谢版主解惑。

回答人：chenyiwei
参考：http://kjs.mof.gov.cn/zhengcejiedu/201904/t20190418_3227486.htm关于《关于深化增值税改革有关政策的公告》适用《增值税会计处理规定》有关问题的解读
近期，我部、税务总局和海关总署印发了《关于深化增值税改革有关政策的公告》（财政部税务总局 海关总署公告 2019 年第 39 号，以下简称“第 39 号公告”），规定“自 2019 年 4 月 1 日至 2021 年 12 月 31 日，允许生产、生活性服务业纳税人按照当期可抵扣进项税额加计10%，抵减应纳税额”。现就该规定适用《增值税会计处理规定》（财会〔 2016 〕 22 号）的有关问题解读如下：
生产、生活性服务业纳税人取得资产或接受劳务时，应当按照《增值税会计处理规定》的相关规定对增值税相关业务进行会计处理；实际缴纳增值税时，按应纳税额借记“应交税费——未交增值税”等科目，按实际纳税金额贷记“银行存款”科目，按加计抵减的金额贷记“其他收益”科目。
即，应在实际享受加计抵减时进行会计处理， 2019 年度尚不能确认损益。